臺灣南投地方法院刑事判決
110年度簡上字第15號
上  訴  人  
即  被  告  張均銘



選任辯護人 袁烈輝律師
上列上訴人即被告因妨害秘密罪案件，不服本院民國109年12月2
8日109年度投簡字第461號所為第一審簡易判決（聲請簡易判決
處刑案號：109年度偵字第957號、109年度偵字第2160號），提
起上訴，本院管轄之第二審合議庭判決如下：
    主  文
原判決撤銷。
張均銘犯如附表「罪名、科刑及沒收」欄所示之罪，各處如附表
「罪名、科刑及沒收」欄所示之刑及沒收。應執行有期徒刑柒月
，如易科罰金，以新臺幣壹仟元折算壹日。
    事  實
一、張均銘基於妨害秘密之犯意，分別於如附表所示時間，對如
    附表所示之人，在如附表所示之地點，以如附表所示之方式
    ，偷拍洪○琪、黃○嫣、鄒○恩（真實姓名年籍均詳卷）如廁
    之非公開活動及身體隱私部位。嗣因張均銘涉嫌妨害秘密案
    件，為警分別於民國109年3月5日12時45分許、15時18分許
    ，持本院核發之搜索票，分別在張均銘之工作地即南投縣信
    義鄉和社溪桐林橋地磅管制站及張均銘位於南投縣○○鎮○○巷
    0號住處內，查扣其所有之HTC廠牌手機1支（內含門號00000
    00000號SIM卡1張）及其所有之ACER廠牌電腦主機2台（型號
    分別為：ASPIRE M3410及ASPIRE T310），經檢視上開ACER
    廠牌電腦主機（型號為ASPIRE M3410），查獲上開偷拍之影
    片檔案，始悉上情。
二、案經洪○琪、黃○嫣、鄒○恩訴由內政部警政署鐵路警察局
    臺中分局報告臺灣南投地方檢察署檢察官偵查起訴。 
    理  由
一、證據部分
  ㈠按被告以外之人於審判外之言詞或書面陳述，除法律有規定
    者外，不得作為證據；被告以外之人於審判外之陳述，雖不
    符刑事訴訟法第159 條之1 至第159 條之4 之規定，而經當
    事人於審判程序同意作為證據，法院審酌該言詞陳述或書面
    陳述作成時之情況，認為適當者，亦得為證據。當事人、代
    理人或辯護人於法院調查證據時，知有第159條第1項不得為
    證據之情形，而未於言詞辯論終結前聲明異議者，視為有前
    項之同意，刑事訴訟法159 條第1 項、第159 條之5 分別定
    有明文。本判決引用上訴人即被告張均銘以外之人於審判外
    之陳述，經被告及其辯護人於準備程序中均表示同意有證據
    能力（見本院簡上卷第67至68頁），且於本院審理時被告及
    其辯護人均未於言詞辯論終結前對證據能力聲明異議，本院
    審酌上開證據資料製作時之情況，尚無違法不當及證明力明
    顯過低之瑕疵，亦認為以之作為證據應屬適當，依刑事訴訟
    法第159 條之5 第1 項規定，均有證據能力。
  ㈡其餘認定本案犯罪事實之非供述證據，查無違反法定程序取
    得之情，依刑事訴訟法第158 條之4 規定反面解釋，亦具證
    據能力。
二、認定事實所憑之理由及證據 
　　上開事實，業據被告坦承不諱，核與證人即告訴人洪○琪、
    黃○嫣及鄒○恩於警詢時及偵查中之證述均相符（見警卷第15
    至18、30至33、40至44頁，臺灣南投地方檢察署109 年度偵
    字卷第2160號卷第14至15頁），並有影像翻拍及現場照片共
    11張、告訴人洪○琪之員工排班表擷取畫面9 張、影像翻拍
    及現場照片共12張、鐵路警察局指認犯罪嫌疑人紀錄表暨真
    實姓名對照表、影像翻拍及現場照片共15張、被告Facebook
    大頭貼擷取畫面1 張、告訴人鄒○恩之員工排班表擷取畫面5
     張、本院109 年聲搜字76號搜索票、內政部警政署鐵路警
    察局臺中分局搜索扣押筆錄暨扣押物品目錄表各2 份、電腦
    主機(ACER ASPIRE M3410)草屯廁所資料夾偷拍電腦路徑一
    覽表、新增資料夾(2) 偷拍一覽表各1 份、電腦主機(ACER 
    ASPIRE M3410) 資料夾翻拍照片警74張、現場照片6 張、鐵
    路警察局臺中分局偵辦妨礙秘密罪搜索職務報告書暨檢附相
    關資料照片1 份、扣案手機照片3 張、鐵路警察局臺中分局
    扣押物品清單及扣押物品照片4張、扣押物品照片7 張、臺
    灣南投地方檢察署採證報告及臺灣南投地方檢察署勘驗報告
    暨檢附相關電磁紀錄擷取畫面各1 份在卷可稽（見警卷第19
    至29、34至39、45至69、71至118頁，臺灣南投地方檢察署1
    09年度偵字第957號卷第16至67、72至76頁、109年度警聲搜
    字第101號卷第47至50頁、109年度數採字第6號卷第5至16頁
    ），足徵被告自白與事實相符，應可採信。本案事證明確，
    被告犯行堪以認定，應予依法論科。
三、論罪
　㈠核被告所為，均係犯刑法第315條之1第2款之無故以錄影竊錄
    他人非公開活動及身體隱私部位罪。
  ㈡被告分別於如附表所示之時間、地點，以如附表所示之方式
    竊錄告訴人洪○琪、黃○嫣如廁之非公開活動及身體隱私部位
    各1次、告訴人鄒○恩如廁之非公開活動及身體隱私部位共2
    次，其所為上開4次犯行間，犯意各別，行為互殊，且各次
    行為之時間有明顯區隔，應予分論併罰。公訴意旨認被告先
    後於108年7月27日20時52分許及同日22時55分許以持手機錄
    影方式竊錄告訴人鄒○恩如廁之非公開活動及身體隱私部位
    部分犯行僅成立1罪，容有誤會，附此敘明。
四、撤銷改判及科刑之理由
  ㈠原審以被告之罪證明確，予以論罪科刑，固非無見。惟按科
    刑判決旨在實現刑罰權之分配正義，故法院對有罪被告之科
    刑判決，應符合罪刑相當之原則，使輕重得宜，罰當其罪，
    以契合社會之法律感情，此所以刑法第57條明定科刑時應審
    酌一切情狀，尤應注意該條所列10款事項以為科刑輕重之標
    準，而刑法第57條第10款規定「犯罪後之態度」，自應包括
    犯人犯罪後，因悔悟而力謀恢復原狀或賠償被害人之損害等
    情形在內。經查，本案原審判決後，被告與告訴人黃○嫣業
    已達成調解，並依調解內容如期支付賠償，此有本院調解成
    立筆錄1份、合作金庫商業銀行匯款單影本3份、郵政自動櫃
    員機交易明細表影本1份及國泰世華銀行匯款單1份在卷可參
    （見本院簡上卷第115至116、229至231頁），而可認被告已
    因悔悟而力謀賠償被害人之損害等情，足見本案被告之量刑
    基礎已有變更，原審判決未及審酌被告此部分之情事，尚未
    臻妥適。被告據此提起上訴，為有理由，應由本院將原判決
    撤銷改判。
  ㈡爰審酌被告為滿足其個人慾望，無故以手機錄影功能竊錄告
    訴人洪○琪、黃○嫣、鄒○恩如廁之非公開活動及身體隱私部
    位，致告訴人等身心遭受恐懼、內心留下難以抹滅之陰影，
    顯然欠缺尊重他人隱私之觀念，破壞社會善良風俗，實屬不
    該；惟念其犯後坦認犯行，並與告訴人黃○嫣達成調解且已
    依調解內容如期支付部分賠償，以及雖欲與告訴人洪○琪、
    鄒○恩和解，惟迄今仍未與告訴人洪○琪、鄒○恩達成和解之
    情形；兼衡其於本院審理時自陳為高中畢業之智識程度、職
    業為臨時工、經濟狀況為貧困、被告胞妹有智能障礙需專人
    照顧及被告母親無收入之家庭狀況等一切情狀，分別量處如
    主文所示之刑，並均諭知易科罰金之折算標準，暨定其應執
    行之刑及諭知易科罰金之折算標準。至被告之辯護人雖請求
    對被告宣告緩刑等語，而被告雖符合宣告緩刑之要件，惟本
    院考量其犯罪情節、次數，以及被告迄今仍未與告訴人洪○
    琪、鄒○恩達成和解並賠償其等所受損害，尚難認對被告所
    宣告之刑，以暫不執行為適當，自不宜宣告緩刑，附此敘明
    。
五、沒收部分：
    扣案之ACER廠牌ASPIRE M3410電腦主機1台及HTC廠牌白色手
    機1支（內含門號0000000000號SIM卡1張），均係被告用以
    儲存本案各次犯行所竊錄影像電磁紀錄之物，業經被告供陳
    在卷（見本院簡上卷第194頁），核屬竊錄內容之附著物，
    均應依刑法第315條之3規定，不問屬於被告與否，均宣告沒
    收之。至扣案之ACER廠牌ASPIRE T310電腦主機1台，故為被
    告所有之物，然依現存卷證資料，尚無從認定此部扣案物品
    與被告本案各次犯行有何關聯性，亦非供被告用以儲存本案
    各次犯行所竊錄影像電磁紀錄之物，自無庸宣告沒收，附此
    敘明。
據上論斷，應依刑事訴訟法第455 條之1第1項、第3項、第369條
第1項前段、第364條、第299條第1項前段，判決如主文。
本案經檢察官石光哲聲請以簡易判決處刑，檢察官吳宣憲、劉景
仁到庭執行職務。
中　　華　　民　　國　　110 　年　　11　　月　　30　　日
　　　　　　　　　刑事第三庭  審判長法　官　何玉鳳
　　　　　　　　　                  法  官  李怡貞
　　　　　　　　　                  法  官  吳宗育
以上正本與原本無異。
不得上訴。
    　　　　　　　　　　　　　　　　書記官　王小芬
中　　華　　民　　國　　110 　年　　11　　月　　30　　日
附錄本案論罪科刑法條:
中華民國刑法第315條之1
有下列行為之一者，處3年以下有期徒刑、拘役或30萬元以下罰
金：
一、無故利用工具或設備窺視、竊聽他人非公開之活動、言論、
    談話或身體隱私部位者。
二、無故以錄音、照相、錄影或電磁紀錄竊錄他人非公開之活動
    、言論、談話或身體隱私部位者。
附表
編號 告訴人 時間 （民國） 地點 行為方式   罪名、科刑及沒收 1 黃○嫣 108年5月10日19時38分許 南投縣○○鎮○○路0000號「寶島時代村」之女廁內 尾隨黃○嫣進入左列地點後，持手機從廁所門縫下方，偷拍黃○嫣如廁之非公開活動及身體隱私部位 張均銘犯無故以錄影竊錄他人非公開活動及身體隱私部位罪，處有期徒刑貳月，如易科罰金，以新臺幣壹仟元折算壹日。扣案之ACER廠牌ASPIRE M3410電腦主機壹台及HTC廠牌白色手機壹支（內含門號0000000000號SIM卡壹張）均沒收。 2 洪○琪 108年5月26日22時47分許 南投縣○○鎮○○路0000號「寶島時代村」之女廁內 尾隨洪○琪進入左列地點後，持手機從廁所門縫下方，偷拍洪○琪如廁之非公開活動及身體隱私部位 張均銘犯無故以錄影竊錄他人非公開活動及身體隱私部位罪，處有期徒刑參月，如易科罰金，以新臺幣壹仟元折算壹日。扣案之ACER廠牌ASPIRE M3410電腦主機壹台及HTC廠牌白色手機壹支（內含門號0000000000號SIM卡壹張）均沒收。  3 鄒○恩 108年7月27日20時52分許 南投縣○○鎮○○路0000號「寶島時代村」之女廁內 尾隨鄒○恩進入左列地點後，持手機從廁所門縫下方，偷拍鄒○恩如廁之非公開活動及身體隱私部位 張均銘犯無故以錄影竊錄他人非公開活動及身體隱私部位罪，處有期徒刑參月，如易科罰金，以新臺幣壹仟元折算壹日。扣案之ACER廠牌ASPIRE M3410電腦主機壹台及HTC廠牌白色手機壹支（內含門號0000000000號SIM卡壹張）均沒收。  4 鄒○恩 108年7月27日22時55分許 南投縣○○鎮○○路0000號「寶島時代村」之女廁內 尾隨鄒○恩進入左列地點後，持手機從廁所門縫下方，偷拍鄒○恩如廁之非公開活動及身體隱私部位 張均銘犯無故以錄影竊錄他人非公開活動及身體隱私部位罪，處有期徒刑參月，如易科罰金，以新臺幣壹仟元折算壹日。扣案之ACER廠牌ASPIRE M3410電腦主機壹台及HTC廠牌白色手機壹支（內含門號0000000000號SIM卡壹張）均沒收。